# Act = Active
# Pas = Passive
# -------------
# Modus:
# Ind = Indicative
# Con = Conditional
# Pot = Potential
# Imp = Imperative
# ----------------
# Tempus:
# Pre = Present
# Imp = Imperfect
# Per = Perfect
# Plp = Pluperfect
# ---------------------
# Persona:
# S = Singular, P = Plural
# 1., 2., 3.
# ---------------------
# Neg = Negative
# Inf = Infinitive
# Pat = Participle

<52>

#Indicative
Akt:Ind:Pre:S1: sanon
Akt:Ind:Pre:S2: sanot
Akt:Ind:Pre:S3: sanoo
Akt:Ind:Pre:P1: sanomme
Akt:Ind:Pre:P2: sanotte
Akt:Ind:Pre:P3: sanovat
Pas:Ind:Pre:    sanotaan

Akt:Ind:Pre:S1:Neg: sano
Akt:Ind:Pre:S2:Neg: sano
Akt:Ind:Pre:S3:Neg: sano
Akt:Ind:Pre:P1:Neg: sano
Akt:Ind:Pre:P2:Neg: sano
Akt:Ind:Pre:P3:Neg: sano
Pas:Ind:Pre:Neg:    sanota

Akt:Ind:Imp:S1: sanoin
Akt:Ind:Imp:S2: sanoit
Akt:Ind:Imp:S3: sanoi
Akt:Ind:Imp:P1: sanoimme
Akt:Ind:Imp:P2: sanoitte
Akt:Ind:Imp:P3: sanoivat
Pas:Ind:Imp:    sanottiin

Akt:Ind:Imp:S1:Neg: sanonut
Akt:Ind:Imp:S2:Neg: sanonut
Akt:Ind:Imp:S3:Neg: sanonut
Akt:Ind:Imp:P1:Neg: sanoneet
Akt:Ind:Imp:P2:Neg: sanoneet
Akt:Ind:Imp:P3:Neg: sanoneet
Pas:Ind:Imp:Neg:    sanottu

Akt:Ind:Per:S1: sanonut
Akt:Ind:Per:S2: sanonut
Akt:Ind:Per:S3: sanonut
Akt:Ind:Per:P1: sanoneet
Akt:Ind:Per:P2: sanoneet
Akt:Ind:Per:P3: sanoneet
Pas:Ind:Per:    sanottu

Akt:Ind:Per:S1:Neg: sanonut
Akt:Ind:Per:S2:Neg: sanonut
Akt:Ind:Per:S3:Neg: sanonut
Akt:Ind:Per:P1:Neg: sanoneet
Akt:Ind:Per:P2:Neg: sanoneet
Akt:Ind:Per:P3:Neg: sanoneet
Pas:Ind:Per:Neg:    sanottu

Akt:Ind:Plp:S1: sanonut
Akt:Ind:Plp:S2: sanonut
Akt:Ind:Plp:S3: sanonut
Akt:Ind:Plp:P1: sanoneet
Akt:Ind:Plp:P2: sanoneet
Akt:Ind:Plp:P3: sanoneet
Pas:Ind:Plp:    sanottu

Akt:Ind:Plp:S1:Neg: sanonut
Akt:Ind:Plp:S2:Neg: sanonut
Akt:Ind:Plp:S3:Neg: sanonut
Akt:Ind:Plp:P1:Neg: sanoneet
Akt:Ind:Plp:P2:Neg: sanoneet
Akt:Ind:Plp:P3:Neg: sanoneet
Pas:Ind:Plp:Neg:    sanottu

#Potential

Akt:Pot:Pre:S1: sanonen
Akt:Pot:Pre:S2: sanonet
Akt:Pot:Pre:S3: sanonee
Akt:Pot:Pre:P1: sanonemme
Akt:Pot:Pre:P2: sanonette
Akt:Pot:Pre:P3: sanonevat
Pas:Pot:Pre:    sanottaneen

Akt:Pot:Pre:S1:Neg: sanone
Akt:Pot:Pre:S2:Neg: sanone
Akt:Pot:Pre:S3:Neg: sanone
Akt:Pot:Pre:P1:Neg: sanone
Akt:Pot:Pre:P2:Neg: sanone
Akt:Pot:Pre:P3:Neg: sanone
Pas:Pot:Pre:Neg:    sanottane

Akt:Pot:Per:S1: sanonut
Akt:Pot:Per:S2: sanonut
Akt:Pot:Per:S3: sanonut
Akt:Pot:Per:P1: sanoneet
Akt:Pot:Per:P2: sanoneet
Akt:Pot:Per:P3: sanoneet
Pas:Pot:Per:    sanottu

Akt:Pot:Per:S1:Neg: sanonut
Akt:Pot:Per:S2:Neg: sanonut
Akt:Pot:Per:S3:Neg: sanonut
Akt:Pot:Per:P1:Neg: sanoneet
Akt:Pot:Per:P2:Neg: sanoneet
Akt:Pot:Per:P3:Neg: sanoneet
Pas:Pot:Per:Neg:    sanottu

#Conditional

Akt:Con:Pre:S1: sanoisin
Akt:Con:Pre:S2: sanoisit
Akt:Con:Pre:S3: sanoisi
Akt:Con:Pre:P1: sanoisimme
Akt:Con:Pre:P2: sanoisitte
Akt:Con:Pre:P3: sanoisivat
Pas:Con:Pre:    sanottaisiin

Akt:Con:Pre:S1:Neg: sanoisi
Akt:Con:Pre:S2:Neg: sanoisi
Akt:Con:Pre:S3:Neg: sanoisi
Akt:Con:Pre:P1:Neg: sanoisi
Akt:Con:Pre:P2:Neg: sanoisi
Akt:Con:Pre:P3:Neg: sanoisi
Pas:Con:Pre:Neg:    sanottaisi

Akt:Con:Per:S1: sanonut
Akt:Con:Per:S2: sanonut
Akt:Con:Per:S3: sanonut
Akt:Con:Per:P1: sanoneet
Akt:Con:Per:P2: sanoneet
Akt:Con:Per:P3: sanoneet
Pas:Con:Per:    sanottu

Akt:Con:Per:S1:Neg: sanonut
Akt:Con:Per:S2:Neg: sanonut
Akt:Con:Per:S3:Neg: sanonut
Akt:Con:Per:P1:Neg: sanoneet
Akt:Con:Per:P2:Neg: sanoneet
Akt:Con:Per:P3:Neg: sanoneet
Pas:Con:Per:Neg:    sanottu

#Imperative

Akt:Imp:Pre:S2: sano
Akt:Imp:Pre:P1: sanokaamme
Akt:Imp:Pre:P2: sanokaa

Akt:Imp:Pre:S2:Neg: sano
Akt:Imp:Pre:P1:Neg: sanoko
Akt:Imp:Pre:P2:Neg: sanoko

#Infinitive

Inf1:Tra: sanoakseen
Inf2:Ine: sanoessa
Inf2:Ins: sanoen
Inf3:Ine: sanomassa
Inf3:Ela: sanomasta
Inf3:Ill: sanomaan
Inf3:Ade: sanomalla
Inf3:Abe: sanomatta
Inf3:Ins: sanoman
Inf4:Nom: sanominen
Inf4:Par: sanomista
Inf5:     sanomaisillaan

#Participle

Pat1:    sanova
Pat2:    sanonut
Pat3:    sanoma
PatN:    sanomaton


<53>
#Indicative
Akt:Ind:Pre:S1: muistan
Akt:Ind:Pre:S2: muistat
Akt:Ind:Pre:S3: muistaa
Akt:Ind:Pre:P1: muistamme
Akt:Ind:Pre:P2: muistatte
Akt:Ind:Pre:P3: muistavat
Pas:Ind:Pre:    muistetaan

Akt:Ind:Pre:S1:Neg: muista
Akt:Ind:Pre:S2:Neg: muista
Akt:Ind:Pre:S3:Neg: muista
Akt:Ind:Pre:P1:Neg: muista
Akt:Ind:Pre:P2:Neg: muista
Akt:Ind:Pre:P3:Neg: muista
Pas:Ind:Pre:Neg:    muisteta

Akt:Ind:Imp:S1: muistin
Akt:Ind:Imp:S2: muistit
Akt:Ind:Imp:S3: muisti
Akt:Ind:Imp:P1: muistimme
Akt:Ind:Imp:P2: muistitte
Akt:Ind:Imp:P3: muistivat
Pas:Ind:Imp:    muistettiin

Akt:Ind:Imp:S1:Neg: muistanut
Akt:Ind:Imp:S2:Neg: muistanut
Akt:Ind:Imp:S3:Neg: muistanut
Akt:Ind:Imp:P1:Neg: muistaneet
Akt:Ind:Imp:P2:Neg: muistaneet
Akt:Ind:Imp:P3:Neg: muistaneet
Pas:Ind:Imp:Neg:    muistettu

Akt:Ind:Per:S1: muistanut
Akt:Ind:Per:S2: muistanut
Akt:Ind:Per:S3: muistanut
Akt:Ind:Per:P1: muistaneet
Akt:Ind:Per:P2: muistaneet
Akt:Ind:Per:P3: muistaneet
Pas:Ind:Per:    muistettu

Akt:Ind:Per:S1:Neg: muistanut
Akt:Ind:Per:S2:Neg: muistanut
Akt:Ind:Per:S3:Neg: muistanut
Akt:Ind:Per:P1:Neg: muistaneet
Akt:Ind:Per:P2:Neg: muistaneet
Akt:Ind:Per:P3:Neg: muistaneet
Pas:Ind:Per:Neg:    muistettu

Akt:Ind:Plp:S1: muistanut
Akt:Ind:Plp:S2: muistanut
Akt:Ind:Plp:S3: muistanut
Akt:Ind:Plp:P1: muistaneet
Akt:Ind:Plp:P2: muistaneet
Akt:Ind:Plp:P3: muistaneet
Pas:Ind:Plp:    muistettu

Akt:Ind:Plp:S1:Neg: muistanut
Akt:Ind:Plp:S2:Neg: muistanut
Akt:Ind:Plp:S3:Neg: muistanut
Akt:Ind:Plp:P1:Neg: muistaneet
Akt:Ind:Plp:P2:Neg: muistaneet
Akt:Ind:Plp:P3:Neg: muistaneet
Pas:Ind:Plp:Neg:    muistettu

#Potential

Akt:Pot:Pre:S1: muistanen
Akt:Pot:Pre:S2: muistanet
Akt:Pot:Pre:S3: muistanee
Akt:Pot:Pre:P1: muistanemme
Akt:Pot:Pre:P2: muistanette
Akt:Pot:Pre:P3: muistanevat
Pas:Pot:Pre:    muistettaneen

Akt:Pot:Pre:S1:Neg: muistane
Akt:Pot:Pre:S2:Neg: muistane
Akt:Pot:Pre:S3:Neg: muistane
Akt:Pot:Pre:P1:Neg: muistane
Akt:Pot:Pre:P2:Neg: muistane
Akt:Pot:Pre:P3:Neg: muistane
Pas:Pot:Pre:Neg:    muistettane

Akt:Pot:Per:S1: muistanut
Akt:Pot:Per:S2: muistanut
Akt:Pot:Per:S3: muistanut
Akt:Pot:Per:P1: muistaneet
Akt:Pot:Per:P2: muistaneet
Akt:Pot:Per:P3: muistaneet
Pas:Pot:Per:    muistettu

Akt:Pot:Per:S1:Neg: muistanut
Akt:Pot:Per:S2:Neg: muistanut
Akt:Pot:Per:S3:Neg: muistanut
Akt:Pot:Per:P1:Neg: muistaneet
Akt:Pot:Per:P2:Neg: muistaneet
Akt:Pot:Per:P3:Neg: muistaneet
Pas:Pot:Per:Neg:    muistettu

#Conditional

Akt:Con:Pre:S1: muistaisin
Akt:Con:Pre:S2: muistaisit
Akt:Con:Pre:S3: muistaisi
Akt:Con:Pre:P1: muistaisimme
Akt:Con:Pre:P2: muistaisitte
Akt:Con:Pre:P3: muistaisivat
Pas:Con:Pre:    muistettaisiin

Akt:Con:Pre:S1:Neg: muistaisi
Akt:Con:Pre:S2:Neg: muistaisi
Akt:Con:Pre:S3:Neg: muistaisi
Akt:Con:Pre:P1:Neg: muistaisi
Akt:Con:Pre:P2:Neg: muistaisi
Akt:Con:Pre:P3:Neg: muistaisi
Pas:Con:Pre:Neg:    muistettaisi

Akt:Con:Per:S1: muistanut
Akt:Con:Per:S2: muistanut
Akt:Con:Per:S3: muistanut
Akt:Con:Per:P1: muistaneet
Akt:Con:Per:P2: muistaneet
Akt:Con:Per:P3: muistaneet
Pas:Con:Per:    muistettu

Akt:Con:Per:S1:Neg: muistanut
Akt:Con:Per:S2:Neg: muistanut
Akt:Con:Per:S3:Neg: muistanut
Akt:Con:Per:P1:Neg: muistaneet
Akt:Con:Per:P2:Neg: muistaneet
Akt:Con:Per:P3:Neg: muistaneet
Pas:Con:Per:Neg:    muistettu

#Imperative

Akt:Imp:Pre:S2: muista
Akt:Imp:Pre:P1: muistakaamme
Akt:Imp:Pre:P2: muistakaa

Akt:Imp:Pre:S2:Neg: muista
Akt:Imp:Pre:P1:Neg: muistako
Akt:Imp:Pre:P2:Neg: muistako

#Infinitive

Inf1:Tra: muistaakseen
Inf2:Ine: muistaessa
Inf2:Ins: muistaen
Inf3:Ine: muistamassa
Inf3:Ela: muistamasta
Inf3:Ill: muistamaan
Inf3:Ade: muistamalla
Inf3:Abe: muistamatta
Inf3:Ins: muistaman
Inf4:Nom: muistaminen
Inf4:Par: muistamista
Inf5:     muistamaisillaan

#Participle

Pat1:    muistava
Pat2:    muistanut
Pat3:    muistama
PatN:    muistamaton

<54>

huutaa
huudan
huusi
huutaisi
huutanee
huutakoon
huutanut
huudettiin

55
soutaa
soudan
souti sousi
soutaisi
soutanee
soutakoon
soutanut
soudettiin

56
kaivaa
kaivan
kaivoi
kaivaisi
kaivanee
kaivakoon
kaivanut
kaivettiin

57
saartaa
saarran
saarsi saartoi
saartaisi
saartanee
saartakoon
saartanut
saarrettiin

58
laskea
lasken
laski
laskisi
laskenee
laskekoon
laskenut
laskettiin

59
tuntea
tunnen
tunsi
tuntisi
tuntenee
tuntekoon
tuntenut
tunnettiin

60
lähteä
lähden
lähti (läksi)
lähtisi
lähtenee
lähteköön
lähtenyt
lähdettiin

61
sallia
sallin
salli
sallisi
sallinee
sallikoon
sallinut
sallittiin
62
voida
voin
voi
voisi
voinee
voikoon
voinut
voitiin

63
saada
saan
sai
saisi
saanee
saakoon
saanut
saatiin

64
juoda
juon
joi
joisi
juonee
juokoon
juonut
juotiin

65
käydä
käyn
kävi
kävisi
käynee
käyköön
käynyt
käytiin

66
rohkaista
rohkaisen
rohkaisi
rohkaisisi
rohkaissee
rohkaiskoon
rohkaissut
rohkaistiin

67
tulla
tulen
tuli
tulisi
tullee
tulkoon
tullut
tultiin

68
tupakoida
tupakoin (tupakoitsen)
tupakoi (tupakoitsi)
tupakoisi (tupakoitsisi)
tupakoinee
tupakoikoon
tupakoinut
tupakoitiin

69
valita
valitsen
valitsi
valitsisi
valinnee
valitkoon
valinnut
valittiin

70
juosta
juoksen
juoksi
juoksisi
juossee
juoskoon
juossut
juostiin

71
nähdä
näen
näki
näkisi
nähnee
nähköön
nähnyt
nähtiin

72
vanheta
vanhenen
vanheni
vanhenisi
vanhennee
vanhetkoon
vanhennut
vanhettiin

73
salata
salaan
salasi
salaisi
salannee
salatkoon
salannut
salattiin

74
katketa
katkean
katkesi
katkeaisi (katkeisi)
katkennee
katketkoon
katkennut
katkettiin

75
selvitä
selviän
selvisi
selviäisi
selvinnee
selvitköön
selvinnyt
selvittiin

76
taitaa
taidan
taisi
taitaisi
taitanee tainnee
taitakoon
tainnut taitanut
taidettiin

77 (vaillinaisesti taipuvia verbejä; vain joitakin kolmannen persoonan
muotoja)
kumajaa
kumaji
kumajaisi

78 (vaillinaisesti taipuvia verbejä; vain joitakin kolmannen persoonan
muotoja)
kaikaa
kaikaisi